# 请教陈版关于缴纳信托保障基金的账务处理

提问人：cathy1048 时间：2017-12-21 10:31:12
请教陈老师，由于公司要向信托机构贷款，根据规定，需要认购贷款本金的1%作为信托保障基金，这种保障基金在贷款期间存入到保障基金专用户，然后按照同期一年定期存款利率收取利息收入，请问一下认购的信托保障基金是否放在可供出售金融资产核算？取得的利息收入放在投资收益核算？@chenyiwei

回答人：chenyiwei
根据中国银监会、财政部关于印发《信托业保障基金管理办法》的通知（银监发[2014]50号）规定，资金信托按新发行金额的1%认购保障基金，其中：属于购买标准化产品的投资性资金信托的，由信托公司认购；属于融资性资金信托的，由融资者认购。在每个资金信托产品发行结束时，缴入信托公司基金专户，由信托公司按季向保障基金公司集中划缴。保障基金收入扣除日常支出后，净收益率高于国家一年期存款基准利率的，按照国家一年期存款基准利率向信托公司、融资者等认购人分配收益，剩余部分计入基金余额；
净收益率低于国家一年期存款基准利率时，由保障基金公司提出收益分配方案并报基金理事会审议。 根据上述规定，融资者缴纳信托业保障基金后，其并不能保证获得固定的收益，因为当保障基金的净收益率低于国家一年期存款基准利率时，应“由保障基金公司提出收益分配方案并报基金理事会审议”。据此，对于保障基金的持有人而言，由于其预计可收回金额并不固定，因此不能分类为“持有至到期投资”或“贷款和应收款项”类的金融资产，而只能作为“可供出售金融资产”并按成本进行后续计量，在信托终止后，实际收到信托公司划回的款项时，才能确认投资收益。

提问人：cathy1048 时间：2017-12-29 16:31:59
好的，谢谢陈老师，如果融资方在境外上市，香港会计准则应该也是同样处理是吗？因为我看最新修订的IFRS9,它应该是属于合同现金流仅包含本金和利息的这一类金融资产，应该是按照成本计量的，后续不需要进行公允价值计量

回答人：chenyiwei
如果 2017 年度不提前执行IFRS 9，则处理效果和上面所说基本一致。

提问人：zsxsysu 时间：2019-06-05 23:32:57
请教陈老师，新金融工具准则下，信托业保障基金是否应划分为以公允价值计量且其变动计入当期损益的金融资产？如是，其公允价值应该如何确定呢？

回答人：chenyiwei
应分类为以公允价值计量且其变动计入当期损益的金融资产。可根据基金管理人公布的基金净值作为公允价值。

提问人：zsxsysu 时间：2019-06-06 09:59:49
谢谢陈老师，请问一下，由于基金管理人未发布净值，净值无法获取，是否有其他方式可以确定公允价值呢？

回答人：chenyiwei
如果预计净值增长不大，也可以暂时按成本计量。

提问人：oceanland 时间：2019-06-12 15:45:13
请教陈版，我司遇到一个情况，与信托机构约定，“融资人同意将认购保障基金后所获分配的全部本金及收益作为对价支付给受托人作为占用受托人资金的对价”是否意味该原本计入可供出售金融资产的保障基金实质为融资费用？若为融资费用，再继续计入可供出售金融资产又觉不妥。

回答人：chenyiwei
实际上相当于认购保障基金的款项是一项预付的利息支出，作为未确认融资费用确认，在融资期间按实际利率法确认为各期利息支出。不单独确认对保障基金的投资这一项金融资产，也不确认基金投资收益。

提问人：oceanland 时间：2019-06-13 17:32:23
不好意思陈老师，还有一个问题需要向您请教，在上述问题中，如果进行调账，第一步是先冲减之前确认的可供出售金融资产 借：
未确认融资费用 贷：可供出售金融资产 往下有两个问题： 1 是因为不涉及长期应付款（款项已缴纳），未确认融资费用在资产负债表中将会已负数形式体现？二是因为借款是为特定工程项目借入，符合资本化要求，未确认融资费用是否就可按年直接计入在建工程？

回答人：chenyiwei
按实际利率法确认的利息支出根据借款费用准则规定判断能否资本化。

回答人：chenyiwei
这种调整会影响到长期应付款的账面价值，因为未确认融资费用是长期应付款的减项。相应地影响其实际利率。所以调整后需重新计算融资的实际利率，并调整后续各期利息费用。

提问人：ayu0223 时间：2019-09-12 09:20:29
陈版主 想问下 购买信托保障基金的 现金流 是归于与投资性质 还是 筹资性质？

回答人：chenyiwei
还是投资性的，尽管是为了融资而购入。

提问人：jshifeng 时间：2019-09-12 09:20:29
请教老师，新金融工具准则下，保障基金在哪个科目列示比较好，新增的几个会计科目就“其他非流动金融资产”比较合适？ 基金净值无法获取暂按成本计量，是否还需要在“公允价值的披露”中列示？ 如果列示归类在第一、第二还是第三层次比较合理？谢谢！

回答人：chenyiwei
1 、其他非流动金融资产。 2 、需要在“公允价值的披露”中列示。 3 、不可能是第一层次，可能是第二或第三层次，视情况而定。